臺灣高等法院臺南分院刑事判決
111年度上易字第338號
上  訴  人  李憬新
即  被  告          
指定辯護人  林錦輝律師
上列上訴人即被告因恐嚇危害安全等案件，不服臺灣嘉義地方法
院111年度易字第171號中華民國111年5月31日第一審判決（起訴
案號：臺灣嘉義地方檢察署110年度偵字第11232號），提起上訴
，本院判決如下：
    主  文
原判決所處之刑及定應執行刑均撤銷。
李憬新犯附表各編號所示之罪，各處如附表各編號所示之刑，應
執行拘役伍拾日，如易科罰金，以新臺幣壹仟元折算壹日。緩刑
貳年。
    事實及理由
一、按上訴得對於判決之一部為之；對於判決之一部上訴者，其
    有關係之部分，視為亦已上訴。但有關係之部分為無罪、免
    訴或不受理者，不在此限；上訴得明示僅就判決之刑、沒收
    或保安處分一部為之，刑事訴訟法第348條定有明文。經查
    ：被告於本院準備程序及審理時，均明確表示僅就原審判決
    量刑部分提起上訴(見本院卷第123、146頁)，因此本案僅就
    被告上訴部分加以審理，其餘犯罪事實、所犯法條及論罪認
    定，均引用第一審判決書所記載之事實、證據及論罪理由（
    如附件）。另補充被告於本院之自白。
二、撤銷改判之理由
　㈠被告上訴意旨略以：被告前在原審因不解公然之法律用語内
    容，及恐嚇之構成要件與故意之法律意義，且因有嚴重精神
    疾病無力為法律上之訴訟，背負貸款及照顧老母，身心倶疲
    而誤為否認，但被告經了解諮詢法律後，願意為認罪。然請
    考量本案是因鄰居長期不睦，被告也為此飽受煎熬，而患有
    持續性憂鬱症、特定場所畏懼症的恐慌症、原發性失眠症等
    精神疾病，自制力較一般正常人為弱，稍有刺激容易引起憂
    鬱與恐慌，被告已自我盡量閃避對方，減少接觸機會，但仍
    發生本案，又被告事後已展現誠意，於民國111年8月12日與
    告訴人達成和解，同日並給付和解金完畢，告訴人亦表示不
    再追究，為此請求予以從輕量刑，並為緩刑之宣告等語。
  ㈡原審以被告犯恐嚇及公然侮辱罪，事證明確，予論罪科刑，
    固非無見。惟：
  ⒈按刑法第57條第9款、第10款所規定之「犯罪所生之危險或損
    害」、「犯罪後之態度」為法院科刑時應審酌事項之一，其
    就被告犯罪後悔悟之程度而言，包括被告行為後，有無與被
    害人和解、賠償損害，此並包括和解之努力在內。國家更有
    義務於責令被告接受國家刑罰權制裁，與確保被害人損害填
    補兩種目的之實現中，在法理上謀求最適當之衡平關係，從
    而被告積極填補損害之作為，當然列為有利之科刑因素；另
    按被告犯罪後悔悟之程度，包括被告在刑事訴訟程序中，於
    緘默權保障下所為之任意供述，是否坦承犯行或為認罪之陳
    述。法院對於認罪之被告為科刑時，應如何適正地行使其裁
    量權，俾避免欠缺標準及可預測性，英美法有所謂「認罪的
    量刑減讓」，可資參考。被告究竟在何一訴訟階段認罪，攸
    關訴訟經濟及被告是否出於真誠之悔意或僅心存企求較輕刑
    期之僥倖，法院於科刑時，自得列為「犯罪後之態度」是否
    予以刑度減讓之考量因子(最高法院110年度台上字第4956號
    、105年度台上字第388號刑事判決可資參照)。
　⒉經查：
　  被告於原審判決後，已與告訴人調解成立，並依調解內容履
    行其給付義務完畢，有臺灣嘉義地方法院111年度嘉簡調字
    第384號調解筆錄影本一紙在卷可稽（見本院卷第105頁），
    且於本院審理時，對全部犯行又均坦承不諱，由被告願意坦
    然面對己錯，並於調解當日立即完成賠償，堪認被告已有真
    誠之悔意，而此等量刑事由，均為原審所未及審酌。量刑事
    由既已有所變更，且已影響到被告責任輕重之判定，原審科
    處之刑度，即有未洽。被告上訴意旨以事後已與告訴人等達
    成和解並賠償完畢等情，指摘原判決量刑過重為有理由，原
    判決因有上開未及審酌之處，自應由本院將原判決所處之刑
    撤銷改判。原判決此部分既經撤銷，所定應執行刑即失所附
    麗，應併予撤銷。
三、量刑
　㈠爰審酌被告僅因與告訴人發生肢體衝突後，不思以和平、理
    性、合法之方式解決，卻採取言語恐嚇及侮辱等方式以對，
    情緒控管難謂良好，惟被告尚無前科，有臺灣高等法院被告
    前案紀錄表在卷可佐，素行堪稱良善，犯後於本院已坦認全
    部犯行，並與告訴人達成調解，賠償損失，有前述調解筆錄
    可憑，兼衡被告具高工畢業之智識程度，育有1名子女，已
    成年，現在獨居，需照顧年老失智之母親，無業，無固定收
    入，本身患有恐慌症、憂鬱症、失眠症，有陽明醫院及吳南
    逸診所各出具之診斷證明書2紙為證（原審卷第29頁、本院
    卷第21頁）等家庭及經濟狀況之一切情狀，分別量處如主文
    第2項所示之刑，並均諭知易科罰金之折算標準，及審酌被
    告所犯4罪，犯罪動機及被害人均相同，犯罪手法類似，時
    間相隔又非甚遠，整體觀之，各罪間並非毫無關聯，為免過
    度評價，於刑之外部界限及內部界限範圍內，依比例原則、
    平等原則、責罰相當原則定其應執行之刑如主文第2項所示
    ，並諭知易科罰金之折算標準。
  ㈡未查，被告未曾因犯罪受有期徒刑以上刑之宣告，有卷附被
    告前案紀錄表可稽，本次係因一時失慮而罹刑章，且被告犯
    後已能坦認全部犯行，並取得告訴人之諒宥，本院認被告經
    此偵審程序，當已知所警惕，信無再犯之虞，所宣告之刑已
    暫不執行為適當，爰宣告緩刑2年，以啟自新。　　
據上論結，應依刑事訴訟法第369條第1項、第364條、第373條，
判決如主文。
本案經檢察官陳美君提起公訴、檢察官盧駿道到庭執行職務。
中　　華　　民　　國　　111 　年　　11　　月　　22　　日
                  刑事第六庭    審判長法　官  吳勇輝
                                      法　官  吳錦佳
                                      法　官  包梅真
以上正本證明與原本無異。
不得上訴。
　　　　　　　　　　　　　　　　　　　書記官  許雅華
中　　華　　民　　國　　111 　年　　11　　月　　22　　日
附錄本判決論罪科刑法條全文
中華民國刑法第305條
以加害生命、身體、自由、名譽、財產之事恐嚇他人，致生危害
於安全者，處2年以下有期徒刑、拘役或9千元以下罰金。
中華民國刑法第309條
公然侮辱人者，處拘役或9千元以下罰金。
以強暴犯前項之罪者，處1年以下有期徒刑、拘役或1萬5千元以
下罰金。
附表：
編號 對應之犯罪事實        宣  告  刑 一 原判決犯罪事實一㈠ 李憬新犯恐嚇危害安全罪，處拘役貳拾伍日，如易科罰金，以新臺幣壹仟元折算壹日。 二 原判決犯罪事實一㈡ 李憬新犯公然侮辱罪，處拘役伍日，如易科罰金，以新臺幣壹仟元折算壹日。 三 原判決犯罪事實一㈢ 李憬新犯公然侮辱罪，處拘役拾日，如易科罰金，以新臺幣壹仟元折算壹日。 四 原判決犯罪事實一㈣ 李憬新犯恐嚇危害安全罪，處拘役參拾伍日，如易科罰金，以新臺幣壹仟元折算壹日。 
附件：
臺灣嘉義地方法院刑事判決
111年度易字第171號
公　訴　人　臺灣嘉義地方檢察署檢察官
被　　　告　李憬新　男　(民國00年0月00日生)
　　　　　　　　　　身分證統一編號：0000000000號
　　　　　　　　　　住嘉義縣○○鄉○○村○○000號
上列被告因恐嚇危害安全等案件，經檢察官提起公訴（110年度
偵字第11232號），本院判決如下：
    主  文
李憬新犯附表所示各罪，各處如附表所示之刑，應執行拘役玖拾
日，如易科罰金，以新臺幣壹仟元折算壹日。
    犯 罪 事 實
一、李憬新與邱顯忠為鄰居，雙方先前因故發生肢體衝突產生嫌
    隙，李憬新因此心生不滿，分別為下列行為：
  ㈠基於恐嚇之犯意，於民國110年3月22日6時12分至16分間，在
    其嘉義縣○○鄉○○村○○000號住處前，朝著對面之嘉義縣○○鄉○
    ○村○○000號邱顯忠居處，向邱顯忠恫嚇稱「你要斷手還是斷
    腳？」、「從現在開始我做兄弟給你看！做兄弟給你看！看
    是要斷手還是斷腳」、「當作我不會把你怎樣，好！拎北就
    做兄弟給你看！」；嗣於同日13時0分至4分間，接續前揭恐
    嚇犯意，再於相同地點對邱顯忠恫稱「變成兄弟的時候，你
    就知死了！看要斷手還是斷腳，你不要想說我做不到，拿你
    一隻手一隻腳來賠」、「要錢還是要命，叫你辦桌向拎北道
    歉，你不肯，是要錢還是要命！」等語，使邱顯忠心生畏懼
    ，致生危害於生命、身體安全。
  ㈡基於公然侮辱之接續犯意，於110年7月22日7時32分至37分間
    ，公然在不特定人得以共見共聞之李憬新上揭住處前，隔著
    馬路朝邱顯忠上址居處，以「幹你娘機掰勒」、「幹你娘老
    機掰」、「幹你娘」、「畜生」等語辱罵邱顯忠，而足以貶
    損邱顯忠之人格尊嚴。
  ㈢基於公然侮辱之接續犯意，於110年7月31日13時1分至11分間
    ，公然在上揭相同地點，隔著馬路朝邱顯忠上址居處，以「
    幹你娘機掰」、「畜生」、「憨忠」、「垃圾忠」等語辱罵
    邱顯忠，而足以貶損邱顯忠之人格尊嚴。
  ㈣基於恐嚇及公然侮辱之接續犯意，於110年8月1日20時45分至
    51分間，公然在上揭相同地點，隔著馬路朝邱顯忠上址居處
    ，以「垃圾忠」、「幹你娘機掰」、「無路用的咖小」等語
    辱罵邱顯忠，而足以貶損邱顯忠之人格尊嚴；辱罵過程中亦
    對邱顯忠恫嚇：「拿你兒子的性命也敢講」、「做人什麼老
    爸，拿你兒子的性命來跟我賭」、「我把他『嗆ㄅㄧㄤˋ』看你兒
    子要怎麼辦」等加害於邱顯忠兒子之生命、身體之言語，使
    邱顯忠心生畏懼，致生危害於安全。
二、案經邱顯忠訴由嘉義縣警察局民雄分局報請臺灣嘉義地方檢
    察署檢察官偵查起訴。　　
    理  由
一、本案以下作為判決基礎所引用的證據，檢察官、被告李憬新
    均同意作為證據（本院卷37至38頁），本院審酌該等證據之
    取得，並無違法或不當等不適宜作為證據的情形，自均具有
    證據能力。
二、被告固坦承於上揭時、地，有講上開言語等事實，惟矢口否
    認有何恐嚇、公然侮辱等犯行，辯稱：我沒有犯罪的意思，
    我只是隨口發脾氣說的氣話，我講這些話的時候，離告訴人
    邱顯忠好幾公尺，且當時旁邊沒有人，表示我只是自言自語
    ，而且這些話告訴人之前也有對我講過，不是我先講。而且
    告訴人說感到害怕，也只是告訴人主觀意見等語。
三、本院認定事實所憑之證據及理由：
  ㈠被告分別於上揭時間、地點，朝告訴人住處口出上開言語等
    事實，業據被告坦白承認（偵卷13至15頁、本院卷34頁、38
    頁），核與告訴人指述之情節相符（警卷7至9頁、偵卷15至
    17頁），復有臺灣嘉義地方檢察署檢察事務官針對告訴人提
    出之監視器影像所製作之譯文及截圖1份為證（偵卷31至39
    頁），此部分之事實，應堪認定。
  ㈡犯罪事實一㈠部分：
　　⒈按刑法第305條之恐嚇罪，所稱以加害生命、身體、自由、
      名譽、財產之事，恐嚇他人者，係指以使人生畏怖心為目
      的，而通知將加惡害之旨於被害人而言。縱使是行為人主
      觀上並未具有實現惡害意念的虛偽恐嚇（亦即，不須果有
      加害之事，亦不必真有加害之意），只要從一般平均人角
      度會認真看待此一威脅時，就該當恐嚇，而不論被害人是
      否發現僅為嚇唬。易言之，只要以一般人的立場得以感受
      到行為人所通知的惡害確係行為人所能左右控制，即該當
      之。此外，行為人通知加害之事是否實現，實與本罪是否
      成立無涉，而是可能成立其他實害犯罪（如殺人、傷害、
      誹謗等）的問題。
　　⒉查被告於110年3月22日6時12分至16分間、同日13時0分至4
      分間，接續對告訴人住處口出「你要斷手還是斷腳？」、
      「從現在開始我做兄弟給你看！做兄弟給你看！看是要斷
      手還是斷腳」、「當作我不會把你怎樣，好！拎北就做兄
      弟給你看！」、「變成兄弟的時候，你就知死了！看要斷
      手還是斷腳，你不要想說我做不到，拿你一隻手一隻腳來
      賠」、「要錢還是要命，叫你辦桌向拎北道歉，你不肯，
      是要錢還是要命！」等語，此從前後文及一般社會經驗觀
      之，可以很清楚知道被告係以告訴人若不辦桌請客向其道
      歉，其就要「做兄弟」（暗指要開始不循規蹈矩、混黑道
      ），來斷告訴人之手、腳，以此等言語威脅告訴人若不照
      其意思，將會對告訴人之生命、身體不利。從一般人的立
      場來看，被告於同日早上、中午均對告訴人口出大意相同
      之惡害通知，衡情自足以使人認真看待此一威脅，感受日
      後自身安全有隨時被侵害的危險，而心生畏懼，當屬恐嚇
      行為無訛。
  ㈢犯罪事實一㈡、㈢：
    ⒈按刑法分則中「公然」之意義，祇以不特定人或多數人得
      以共見共聞之狀況為已足（司法院院字第2033號解釋意旨
      參照）；且僅抽象的公然為謾罵或嘲弄，並未指摘具體事
      實者，乃屬刑法第309條第1項公然侮辱罪範疇（最高法院
      86年度台上字第6920號判決意旨參照）。
    ⒉查本案被告於110年7月22日7時32分至37分、110年7月31日
      13時1分至11分間，均係隔著馬路朝住在對面之告訴人住
      處口出穢語，而被告與告訴人之住處兩側均有其他人之房
      屋，且在被告口出穢語的過程中，告訴人亦有從屋內走出
      與被告對話各節，有上揭檢察事務官所製作之譯文及截圖
      在卷可憑（偵卷33至37頁）。由上可知，被告係在周圍都
      有鄰居居住之公用道路旁，隔著馬路朝告訴人住處怒罵，
      且告訴人亦在聽聞後，走出屋外與被告對話，顯見被告怒
      罵之地點及音量，已達使不特定人得以共見共聞之狀況，
      而屬「公然」無疑。
    ⒊被告於上揭時、地朝告訴人口出「幹你娘機掰勒」、「幹
      你娘老機掰」、「幹你娘」、「畜生」、「憨忠」、「垃
      圾忠」等穢語，依一般社會經驗，均有輕蔑他人、貶低他
      人人格，使人難堪之意思，足以貶損受罵者之社會上人格
      評價及聲譽，而屬抽象之謾罵、侮辱之不雅言語甚明。
  ㈣犯罪事實一㈣：
　　⒈被告在犯罪事實一㈡、㈢所示之相同地點，於110年8月1日20
      時45分至51分間，朝告訴人住處口出「垃圾忠」、「幹你
      娘機掰」、「無路用的咖小」等穢語之部分，同前揭㈢之
      說明，自屬公然侮辱之行為無訛。
    ⒉刑法第305條恐嚇危害安全罪之惡害通知內容，是否包含被
      告知者（被恐嚇者）以外親人之生命、身體、自由、名譽
      、財產之部分，如果單從文義「以加害…恐嚇他人」觀察
      ，似難以獲得肯定答案。然本院認為我國刑法第305條雖
      無仿如日本刑法第222條第2項定有「以對親屬之生命、身
      體、自由、名譽或財產加害之事脅迫人者」亦構成恐嚇罪
      之明文，但自立法理由末句以「原案規定以對本人或本人
      之親屬為限，未能包舉，故本案刪去原案加害其親屬相脅
      迫句」，其立法意旨就受恐嚇者之範圍，除受恫嚇內容之
      本人外應有兼及本人之親屬之意，況父子至親，倘以子女
      生命之事對父親相脅，心理畏怖與本身受脅迫情形相當，
      應屬本罪保護範圍（臺灣高等法院98年度上易字第2302號
      判決參照）。況且，第三人的利益如與受恐嚇人息息相關
      ，勢必引發受恐嚇人的擔憂。如對他人威脅要對親人不利
      ，他人必定心神不寧，若不處罰，豈能符合本罪保護個人
      安全感的意旨（許澤天，刑法分則〈下〉人格與公共法益篇
      ，2019年9月一版一刷，頁216）。從而，被告對告訴人恫
      稱：「拿你兒子的性命也敢講」、「做人什麼老爸，拿你
      兒子的性命來跟我賭」、「我把他『嗆ㄅㄧㄤˋ』看你兒子要怎
      麼辦」等語，顯係以告訴人之子之生命、身體安全要脅告
      訴人，衡情自足以使告訴人感受日後小孩生命、身體安全
      有隨時被侵害的危險，而心生畏懼，當屬恐嚇行為無疑。
  ㈤被告雖以前詞置辯，惟查：
　　⒈按「本院院字第2033號解釋，既謂『刑法分則中公然二字之
      意義，祇以不特定人或多數人得以共見共聞之狀況為已足
      』，則自不以實際上果已共見共聞為必要，但必在事實上
      有與不特定人或多數人得以共見或共聞之狀況方足認為達
      於公然之程度。」（司法院釋字第145號解釋理由書意旨
      參照）。是以，被告雖稱其辱罵告訴人時，身邊並沒有人
      ，且其距離告訴人有數公尺云云，然被告在本案均係隔著
      馬路辱罵告訴人，且其與告訴人之住處旁，均有其他房屋
      相鄰，揆諸前揭意旨，自已屬在隨時有不特定人或多數人
      經過，而得以共見共聞之狀況，不以實際上是否真的有其
      他人已聽到為必要，故被告所為之上揭辯解，自不足採。
　　⒉被告對告訴人為恐嚇、侮辱言語時，均很明顯係朝著告訴
      人住處說話，且於110年3月22日時（即犯罪事實一㈠部分
      ），並曾走到告訴人住處旁之馬路，相當靠近告訴人住處
      ；於犯罪事實一㈡至㈣所示之時間，甚至均有在過程中與告
      訴人進行對話，此有上揭檢察事務官所製作之譯文、監視
      器截圖在卷可憑（偵卷31至39頁）。是以，被告辯稱只是
      自語自語云云，自屬虛妄。
　　⒊縱使果如被告所述，告訴人曾對其為相同恐嚇、侮辱言語
      ，被告也應以其他合法之方式捍衛自身權利，自不得以此
      為由，來合理化其本案多次恐嚇、辱罵告訴人之犯行，其
      所為之辯解，僅係其為本案犯行之動機而已，而與其是否
      成立本案恐嚇、公然侮辱犯行無涉。
  ㈥綜上所述，被告所為之辯解，僅係臨訟卸責之詞，不足採信
    。本案事證明確，被告犯行堪以認定，應依法論科。
四、論罪科刑：
  ㈠核被告犯罪事實一㈠所為，係犯刑法第305條之恐嚇危害安全
    罪；犯罪事實一㈡、㈢所為，均係犯刑法第309條第1項之公然
    侮辱罪；犯罪事實一㈣所為，則係犯刑法第309條第1項之公
    然侮辱罪、刑法第305條之恐嚇危害安全罪。
  ㈡被告於各個犯罪事實，所犯之恐嚇危害安全罪或公然侮辱罪
    ，雖各均口出數句恐嚇或侮辱之言語，然各次均係基於同一
    犯意，而於密切之時間、空間為之，依社會觀念難以強行分
    開，應各均論以接續犯一罪。另被告就犯罪事實一㈣部分，
    係以一行為同時觸犯上開2罪名，為想像競合犯，應依刑法
    第55條規定，從一重論以刑法第305條之恐嚇危害安全罪。
    被告所為犯罪事實一㈠、㈣之2次恐嚇危害安全罪、犯罪事實
    一㈡、㈢之2次公然侮辱罪，犯意各別，行為互殊，應分別論
    罪處罰。
  ㈢本院審酌被告：⑴高工畢業之智識程度；⑵已婚，育有1名子女
    ，現在獨居之家庭狀況；⑶無業，經濟狀況普通；⑷無犯罪前
    科，有臺灣高等法院被告前案紀錄表在卷可佐；⑸患有恐慌
    症、憂鬱症、失眠症，此有陽明醫院出具之診斷證明書1紙
    為證（本院卷29頁）；⑹與告訴人發生肢體衝突後，不思以
    和平、理性、合法之方式解決，卻對告訴人為犯罪事實所示
    之各次恐嚇、侮辱言語，情緒控管難謂良好；⑺於本案第1次
    犯案後，仍不知收斂，再多次犯下其他次犯行，故各罪除因
    依罪名不同、犯罪情節之不同而調整刑度外，後犯之各罪，
    自應各酌加其刑；⑻犯後坦承有口出犯罪事實所載之言語，
    惟否認有恐嚇或公然侮辱之犯行，且迄今尚未與告訴人達成
    和解等一切情狀。本院認分別量處如主文所示之刑，並諭知
    易科罰金之折算標準，應屬適當。此外，本院考量刑法第51
    條數罪併罰定執行刑之立法方式，係採限制加重原則，非以
    累加方式定應執行刑，如以實質累加之方式定應執行刑，則
    處罰之刑度顯將超過被告行為之不法內涵，而違反罪責原則
    ；又刑罰對被告造成之痛苦程度，係隨刑度增加而生加乘效
    果，非以等比方式增加，是以隨罪數增加遞減其刑罰之方式
    ，當足以評價被告行為之不法性之法理（即多數犯罪責任遞
    減原則）；復綜合衡酌被告所犯上開各罪之類型行為態樣相
    近、犯罪動機起因相同，所為各犯行之行為與時間區隔關係
    ，及被告整體犯行之應罰適當性、社會秩序之破壞性、侵害
    法益之程度等總體情狀，爰就被告所犯上開4罪，定其如主
    文所示之應執行刑，及諭知易科罰金之折算標準。
據上論斷，應依刑事訴訟法第299條第1項前段，刑法第305條、
第309條第1項、第55條、第51條第6款、第41條第1項前段，刑法
施行法第1條之1第1項，判決如主文。
本案經檢察官陳美君提起公訴、檢察官葉美菁到庭執行職務
中　　華　　民　　國　　111 　年　　5 　　月　　31　　日
                  刑事第三庭    法　官　張佐榕
以上正本證明與原本無異。
如不服本判決，應於判決送達後20日內向本院提出上訴狀（應附
繕本）。告訴人或被害人如對於本判決不服者，應具備理由請求
檢察官上訴，其上訴期間之計算係以檢察官收受判決正本之日期
為準。
中　　華　　民　　國　　111 　年　　5 　　月　　31　　日
                                書記官　連彩婷
附錄本判決論罪科刑法條全文
中華民國刑法第305條
以加害生命、身體、自由、名譽、財產之事恐嚇他人，致生危害
於安全者，處2年以下有期徒刑、拘役或9千元以下罰金。

中華民國刑法第309條
公然侮辱人者，處拘役或9千元以下罰金。
以強暴犯前項之罪者，處1年以下有期徒刑、拘役或1萬5千元以
下罰金。
　　　　　　　　　　　　　　
附表：
編號 對應之犯罪事實 宣告刑 一 犯罪事實一㈠ 李憬新犯恐嚇危害安全罪，處拘役參拾伍日，如易科罰金，以新臺幣壹仟元折算壹日。 二 犯罪事實一㈡ 李憬新犯公然侮辱罪，處拘役拾伍日，如易科罰金，以新臺幣壹仟元折算壹日。 三 犯罪事實一㈢ 李憬新犯公然侮辱罪，處拘役貳拾日，如易科罰金，以新臺幣壹仟元折算壹日。 四 犯罪事實一㈣ 李憬新犯恐嚇危害安全罪，處拘役肆拾伍日，如易科罰金，以新臺幣壹仟元折算壹日。